# 无偿换租的会计、税务处理

提问人：NO9503 时间：2022-04-15 17:30:17
请教陈版主，A公司与B公司无偿换租，A租赁使用B的房屋，B租赁使用A的房屋，未约定租金，请问新租赁准则下如何考虑？税务上是否需要纳税呢？盼回复，谢谢！

回答人：chenyiwei
要考虑这种“无偿换租”是否具有合理商业理由，例如A、B各自原有的房屋不能满足自身生产经营需要，而对方的房屋可满足自身需要，所以交换租赁。
如果是，则应作为两项独立的租赁事项进行会计处理（两项独立交易，但租金相同）。就本方使用对方资产确认使用权资产和租赁负债；就对方使用本方资产区分租赁类型分别进行会计处理。